【裁判字號】    99,易,59
【裁判日期】    990319
【裁判案由】    竊盜
【裁判全文】
臺灣屏東地方法院刑事判決                99年度易字第59號
公  訴  人  臺灣屏東地方法院檢察署檢察官
被      告  乙○○
            甲○○
上列被告等因竊盜案件，經檢察官提起公訴（98年度偵字第7126
號、第8129號），本院適用簡式審判程序，判決如下：
    主  文
乙○○犯如附表一、二所示各罪，各處如附表一、二主文欄所示
之刑。應執行有期徒刑拾月，如易科罰金，以新臺幣壹仟元折算
壹日。
甲○○犯如附表二、三所示各罪，各處如附表二、三主文欄所示
之刑。應執行有期徒刑肆年。
     事  實
一、乙○○前於民國95年間，因違反毒品危害防制條例案件，經
    本院以95年度訴字第955 號判決判處有期徒刑1 年；另因2
    次竊盜犯行，分別經本院以95年度易字第697 號、96年度易
    字第31號分別判處有期徒刑4 月、8 月確定，上開3 罪先後
    以95年度聲減字第942 號、第1462號裁定減刑，並定其應執
    行有期徒刑11月，於97年3 月14日縮刑期滿執行完畢。甲○
    ○：（一）因違反毒品危害防制條例案件，經臺灣高等法院
    高雄分院以95年度上訴字第667 號判決判處有期徒刑7 月，
    經最高法院以95年度台上字第3858號判決駁回上訴確定；（
    二）因竊盜案件經臺灣高雄地方法院以95年度簡上字第219
    號判決判處有期徒刑1 年確定；（三）因違反毒品危害防制
    條例案件，經本院以95年度訴字第790 號判決判處有期徒刑
    1 年確定；（四）因違反毒品危害防制條例案件，經本院以
    95年度訴字第792 號判決判處有期徒刑1 年確定；（五）因
    違反毒品危害防制條例案件，經本院以96年度訴字第36號等
    判決判處有期徒刑1 年4 月確定；（六）因贓物案件，經本
    院以95年度易字第822 號判處有期徒刑3 月確定；於95年10
    月3 日入監服刑，嗣經本院以96年度聲減字第1725號裁定就
    前揭各罪減刑，並就上開減刑後之（三）、（五）部分，定
    其應執行有期徒刑1 年2 月；餘減刑後之（一）、（二）、
    （四）、（六）部分，則定其應執行有期徒刑1 年4 月。上
    開應執行之刑接續執行，於98年3 月31日縮刑期滿執行完畢
    。乙○○於附表一犯罪事實欄所示時地、方式，竊取附表一
    犯罪事實欄所示各物得手。乙○○又與甲○○共同以附表二
    犯罪事實欄所示之時地、方式，竊取附表二犯罪事實欄所示
    物品得手。甲○○另於附表三犯罪事實欄所示時地、方式，
    竊取附表三犯罪事實欄所示各物得手。渠等竊取上開物品得
    手，分別以所騎乘之機車，載運贓物或至屏東縣屏東市○○
    路95號長安資源回收場，或至屏東縣屏東市○○路○段與武
    成街交岔路口處之名城資源回收場等地點變賣。嗣於98年9
    月17日，在屏東市○○路段加工區出口，乙○○因另案竊盜
    為警查獲，於其所為如附表一、二所示犯罪未經偵查機關發
    覺前，主動向警方坦承如附表一、二所示犯行，並供出如附
    表二所示犯行之共犯即甲○○；警方因而認甲○○涉嫌如附
    表二犯行，乃通知到案說明，甲○○在接受警方調查時，於
    其所為如附表三所示犯罪未經偵查機關發覺前，亦主動坦承
    如附表三所示犯行，始由警方循線查獲乙○○、甲○○等人
    各如附表一至三所示犯行。
二、案經屏東縣警察局移送臺灣屏東地方法院檢察署檢察官偵查
    起訴。
    理  由
一、本件被告乙○○、甲○○所犯均為死刑、無期徒刑、最輕本
    刑為3 年以上有期徒刑以外之罪，其於準備程序中就被訴事
    實為有罪之陳述，經告知簡式審判程序之旨，並聽取當事人
    之意見後，本院認為適宜獨任進行簡式審判程序，而裁定進
    行簡式程序審理，合先敘明。
二、上開犯罪事實，業據被告乙○○、甲○○於本院審理中坦白
    承認（參本院卷第36頁背面），核與證人即附表一、二、三
    所示失竊物品所有人，以及證人即長安資源回收場負責人楊
    建民、名成資源回收場店員黃培紋等分別於警詢中所證情節
    相符。此外，並有現場照片、上開資源回收場之收受就或、
    五金廢料或廢棄物登記表等在卷可佐（見警卷一第62至64、
    71至79、80至90頁），足認被告等之自白與事實相符，應堪
    採信。本案事證明確，渠等犯行均堪認定。
三、核被告乙○○所為（即附表一、二部分），及被告甲○○如
    附表二、附表三編號3 至10、12、17至18所為，均係犯刑法
    第320 條第1 項竊盜罪。又被告甲○○為如附表三編號14所
    示之犯行時，所翻越之鐵皮圍牆，高度約至被告臉部，有現
    場照片可參（見警卷二第142 頁），依社會通念咸認有屬門
    窗、牆垣以外具有防盜作用之安全設備，是其如附表三編號
    14所為，核係犯刑法第321 條第1 項第2 款之踰越安全設備
    竊盜罪；另按刑法第321 條第1 項第3 款之攜帶兇器竊盜罪
    ，係以行為人攜帶兇器竊盜為其加重條件，此所謂兇器，其
    種類並無限制，凡客觀上足對人之生命、身體、安全構成威
    脅，具有危險性之兇器均屬之，且祇須行竊時攜帶此種具有
    危險性之兇器為已足，並不以攜帶之初有行兇之意圖為必要
    （參照最高法院79年臺上字第5253號判例意旨參照）。查
    本件被告甲○○為如附表三編號1 至2 、11、13、15至16、
    19所示竊盜犯行時，所攜帶持用之鉗子、扳手、剪刀等物，
    既分別足供剪斷電纜線、旋轉鬆動用以固定馬達類重物之螺
    絲，應屬鋒利、質地堅硬，客觀上顯足以危害人之身體、生
    命安全，是依上開判例意旨說明，上開鉗子、扳手、剪刀等
    物，客觀上均具有危險性，均屬兇器甚明。被告甲○○先後
    分別持上開鉗子、扳手及剪刀等物，為如附表三編號1 至2
    、11、13、15至16、19所示之犯行（經核起訴書附表三並無
    編號20，所載編號「20」部分，應係「19」之誤繕），均係
    犯刑法第321 條第1 項第3 款攜帶兇器竊盜罪。被告乙○○
    、甲○○就如附表二所示竊盜犯行，有犯意聯絡及行為分擔
    ，為共同正犯。渠等所犯上開各罪，犯意各別，時地有異，
    均應予分論併罰。被告2 人分別有如事實欄一所示前科及執
    行紀錄，有臺灣高等法院被告前案紀錄表在卷可證，渠等均
    係各於有期徒刑執行完畢後，5 年內故意再犯本件有期徒刑
    以上之各罪，均為累犯，應各依刑法第47條第1 項之規定，
    分別就渠等所犯各罪加重其刑。又被告乙○○因另案竊盜為
    警查獲，於其所為如附表一、二所示犯罪未經偵查機關發覺
    前，主動向警方坦承如附表一、二所示犯行，並供出如附表
    二所示犯行之共犯即被告甲○○；警方因而認被告甲○○涉
    嫌如附表二犯行，乃通知到案說明，被告甲○○在接受警方
    調查時，於其所為如附表三所示犯罪未經偵查機關發覺前，
    亦主動坦承如附表三所示犯行，而願接受裁判，有被告乙○
    ○、甲○○之警詢筆錄及偵查報告、移送書之記載可參，堪
    認符合自首要件，經斟酌本案固起於警方認渠等多次出入資
    源回收場之情形，或有可疑，然關於犯罪時間、地點及方式
    ，若非被告等分別自首，應難以訴追，即被告等上開犯行，
    倘未經自首，並無發現之必然性，是渠等自首應有利犯罪之
    訴追，爰依刑法第62條前段規定，就被告乙○○就所犯如附
    表一、二所示犯行、被告甲○○就所犯如附表三所示犯行，
    均減輕其刑，並依法先加後減之。爰審酌被告乙○○、甲○
    ○均值青壯，不思循正當途徑取財，任意竊取他人財物，漠
    視他人財產法益，所為對於社會治安亦生危害，行為均有可
    議之處；惟考量渠等犯後均坦承犯行，態度良好，被害人亦
    多表示不予追究，渠等竊取之物品價值均非至鉅，經以資源
    回收方式變賣，渠等各次犯罪所得均屬有限等一切情狀，分
    別量處如主文所示之刑，並定其應執行之刑，另就被告乙○
    ○部分，併諭知易科罰金之折算標準（又被告乙○○於如附
    表一、二所示犯罪行為後，刑法第41條第8 項規定修正為「
    第一項至第四項及第七項之規定，於數罪併罰之數罪均得易
    科罰金或易服社會勞動，其應執行之刑逾六月者，亦適用之
    」，然因修正前刑法第41條第8 項：「第一項至第三項規定
    於數罪併罰，其應執行之刑未逾六個月者，亦適用之」之規
    定，業經依司法院大法官釋字第662 號解釋於98年6 月19日
    公布宣告失效，即其犯罪行為時之法律狀態，較諸於本院裁
    判時並無不同，應逕依現行刑法規定，就其各罪所定應執行
    之刑，諭知易科罰金折算標準）。至被告甲○○用以犯如附
    表三編號1 、11、15至16所示罪名之同支鉗子、犯如附表三
    編號2 、19所示罪名之同支扳手、犯如附表三標號13所示罪
    名之剪刀1 把，均為被告甲○○所有乙節，固據其於本院審
    理中供陳在卷（參本院卷第40頁背面至第41頁），然未經扣
    案，且被告甲○○於本院審理中供承：犯罪所有鉗子、扳手
    、剪刀等物均已丟棄等語明確（參本院卷第40頁背面），為
    免日後執行困難，爰均不予宣告沒收。
據上論斷，應依刑事訴訟法第273 條之1 、第299 條第1 項前段
，刑法第28條、第320 條第1 項、第321 條第1 項第2 款、第3
款、第47條第1 項、第62條前段、第51條笫5 款、第41條第1 項
前段，刑法施行法第1 條之1 ，判決如主文。
本案經檢察官潘國威到庭執行職務。
中    華    民    國    99    年    3     月    19    日
                  刑事第三庭    法  官  戴韻玲
以上正本證明與原本無異。
如不服本判決應於收受判決後10日內向本院提出上訴書狀，並應
敘述具體理由；其未敘述上訴理由者，應於上訴期間屆滿後20日
內向本院補提理由書（均須按他造當事人之人數附繕本）「切勿
逕送上級法院」。
中    華    民    國    99    年    3     月    22    日
                                書記官  張語恬
附錄法條：
中華民國刑法第320條
（普通竊盜罪、竊佔罪）
意圖為自己或第三人不法之所有，而竊取他人之動產者，為竊盜
罪，處5 年以下有期徒刑、拘役或5 百元以下罰金。
意圖為自己或第三人不法之利益，而竊佔他人之不動產者，依前
項之規定處斷。
前二項之未遂犯罰之。
中華民國刑法第321條
（加重竊盜罪）
犯竊盜罪而有左列情形之一者，處6 月以上、5 年以下有期徒刑
：
一、於夜間侵入住宅或有人居住之建築物、船艦或隱匿其內而犯
    之者。
二、毀越門扇、牆垣或其他安全設備而犯之者。
三、攜帶兇器而犯之者。
四、結夥三人以上而犯之者。
五、乘火災、水災或其他災害之際而犯之者。
六、在車站或埠頭而犯之者。
前項之未遂犯罰之。
附表一（行為人：乙○○）
┌──┬──────────────────────────────┬──────────────┐
│編號│犯罪事實                                                    │ 主文                       │
├──┼──────────────────────────────┼──────────────┤
│ 1  │於98年9 月13日下午4 時許，騎乘蘇清珠所有車牌號碼PIJ-058 號機│犯竊盜罪，累犯，處有期徒刑肆│
│    │車，行經屏東縣屏東市○○路360 巷12號屏冠股份有限公司，見陳聰│月，如易科罰金，以新臺幣壹仟│
│    │周所有板式熱交換器鐵製支架1 組放置該處，遂意圖為自己不法之所│折算壹日。                  │
│    │有，徒手竊取上開物品得手                                    │                            │
├──┼──────────────────────────────┼──────────────┤
│ 2  │於98年9 月中旬某日下午2 時許，騎乘上開機車，行經屏東縣屏東市│犯竊盜罪，累犯，處有期徒刑參│
│    │清進巷10之1 號旁貨櫃屋，見陳淑燕所有電纜線1 捆放置該處，遂意│月，如易科罰金，以新臺幣壹仟│
│    │圖為自己不法之所有，徒手竊取得手                            │折算壹日。                  │
└──┴──────────────────────────────┴──────────────┘
附表二（行為人：乙○○、甲○○）
┌──┬──────────────────────────────┬──────────────┐
│ 1  │乙○○、甲○○於98年9 月中旬某日下午2 時許，乙○○騎乘上開機│乙○○共同犯竊盜罪，累犯，處│
│    │車，甲○○則騎乘韓慶國所有車牌號碼PMA-780 號機車，一同前往屏│有期徒刑參月，如易科罰金，以│
│    │東縣高屏大橋之舊大橋內，共同基於意圖為自己不法所有之犯意聯絡│臺幣壹仟元折算壹日。        │
│    │，2 人徒手竊取陳世軒所有放置該處之電纜線、廢鐵各乙批得手    │甲○○共同犯竊盜罪，累犯，處│
│    │                                                            │有期徒刑肆月。              │
├──┼──────────────────────────────┼──────────────┤
│ 2  │乙○○、甲○○於98年9 月中旬某日下午2 時許，以同上方式前往屏│乙○○共同犯竊盜罪，累犯，處│
│    │東縣屏東市○○路46 2之1 號對面空地之貨櫃屋，共同基於意圖為自│有期徒刑參月，如易科罰金，以│
│    │己不法所有之犯意聯絡，2 人徒手竊取張振邦所有放置該處之白鐵製│新臺幣壹仟元折算壹日。      │
│    │三角架、白鐵管乙批得手                                      │甲○○共同犯竊盜罪，累犯，處│
│    │                                                            │有期徒刑肆月。              │
└──┴──────────────────────────────┴──────────────┘
附表三（行為人：甲○○）
┌──┬───────────────────────────────┬──────────────┐
│ 1  │於98年7 月下旬某日中午12時許，騎乘韓國慶所有車牌號碼PMA-780 機│犯攜帶兇器竊盜罪，累犯，處有│
│    │車，行經屏東縣萬丹鄉○○村○○路○ 段16號之釣蝦場，見羅盛雄所有│期徒刑柒月。                │
│    │電纜線放置該處，乃意圖為自己不法之所有，攜帶所有客觀上可對人之│                            │
│    │命、身體及安全構成危險，可供兇器使用之鉗子1 支，持以剪斷竊取上│                            │
│    │開電纜線得手                                                  │                            │
├──┼───────────────────────────────┼──────────────┤
│ 2  │於98年7 月底某日下午2 時許，騎乘同上機車，行經屏東縣屏東市中正│犯攜帶兇器竊盜罪，累犯，處有│
│    │路688 巷38號，見顏慧芬所有冷氣放置該處，乃意圖為自己不法之所有│期徒刑柒月。                │
│    │，攜帶所有客觀上可對人之生命、身體及安全構成危險，可供兇器使用│                            │
│    │之扳手1 支，持以旋轉螺絲，將該機器內馬達1 顆拆離竊取得手      │                            │
├──┼───────────────────────────────┼──────────────┤
│ 3  │於98年8 月初某日中午12時許，騎乘同上機車，行經屏東縣屏東市古松│犯竊盜罪，累犯，處有期徒刑參│
│    │西巷399 之1 號空地之貨櫃，見李和順所有馬達2 顆、電線1 條等物放│月。                        │
│    │置在貨櫃內，遂意圖為自己不法之所有，徒手竊取上開物品得手      │                            │
├──┼───────────────────────────────┼──────────────┤
│ 4  │於98年8 月初某日下午1 時許，騎乘同上機車，行經屏東縣屏東市自由│犯竊盜罪，累犯，處有期徒刑參│
│    │路610 號金錢豹KTV ，見王順造所有馬達1 顆放置該處，遂意圖為自己│月。                        │
│    │不法之所有，徒手竊取上開物品得手                              │                            │
├──┼───────────────────────────────┼──────────────┤
│ 5  │於98年8 月上旬某日下午1 時許，騎乘同上機車，行經屏東縣屏東市新│犯竊盜罪，累犯，處有期徒刑參│
│    │興段946 地號即屏東市○○路141 巷205 號旁，見胡林凰珠所有水箱2 │月。                        │
│    │片放置該處，遂意圖為自己不法之所有，徒手竊取上開物品得手      │                            │
├──┼───────────────────────────────┼──────────────┤
│ 6  │於98年8 月中旬某日下午2 時許，騎乘同上機車，行經屏東縣屏東市自│犯竊盜罪，累犯，處有期徒刑參│
│    │由路610 號金錢豹KTV 旁紅色鐵皮屋，見王順造所有斷電器1 組放置該│月。                        │
│    │處，遂意圖為自己不法之所有，徒手竊取上開物品得手              │                            │
├──┼───────────────────────────────┼──────────────┤
│ 7  │於98年8 月中旬某日下午2 時許，騎乘同上機車，行經屏東縣屏東市新│犯竊盜罪，累犯，處有期徒刑參│
│    │興段946 地號即屏東市○○路141 巷180 號對面處，見王張陸所有廢鐵│月。                        │
│    │乙批放置該處，遂意圖為自己不法之所有，徒手竊取上開物品得手    │                            │
├──┼───────────────────────────────┼──────────────┤
│ 8  │於98年8 月中旬某日下午3 時許，騎乘同上機車，行經屏東縣屏東市廣│犯竊盜罪，累犯，處有期徒刑參│
│    │東路段崇蘭國小旁，見蕭連發所有電表號碼00-0000-00號電箱內之電線│月。                        │
│    │3 米放置該處，遂意圖為自己不法之所有，徒手竊取上開物品得手    │                            │
├──┼───────────────────────────────┼──────────────┤
│ 9  │於98年8 月中旬某日上午11時許，騎乘同上機車，行經屏東縣屏東市機│犯竊盜罪，累犯，處有期徒刑參│
│    │場北路192 號前，見呂秀容所有鐵條40公斤放置該處，遂意圖為自己不│月。                        │
│    │法之所有，徒手竊取上開物品得手                                │                            │
├──┼───────────────────────────────┼──────────────┤
│ 10 │於98年8 月下旬某日上午8 時許，騎乘同上機車，行經屏東縣萬丹鄉社│犯竊盜罪，累犯，處有期徒刑參│
│    │皮村社皮路三段87號前，見陳李美玲所有鐵材約20公斤放置該處，遂意│月。                        │
│    │圖為自己不法之所有，徒手竊取上開物品得手                      │                            │
├──┼───────────────────────────────┼──────────────┤
│ 11 │於98年8 月底某日中午12時許，騎乘同上機車，行經屏東縣屏東市忠孝│犯攜帶兇器竊盜罪，累犯，處有│
│    │路130 之1 號工地，見尤朝正所有電纜線8 米放置該處，遂意圖為自己│期徒刑柒月。                │
│    │不法之所有，攜帶所有客觀上可對人之生命、身體及安全構成危險，可│                            │
│    │供兇器使用之鉗子1 支，持以剪斷竊取上開電纜線得手              │                            │
├──┼───────────────────────────────┼──────────────┤
│ 12 │於98年9 月初某日下午1 時許，騎乘同上機車，行經屏東縣屏東市博愛│犯竊盜罪，累犯，處有期徒刑參│
│    │路351 號大樓，見劉窈如所有遭鋁合金鋼圈4 個放在該大樓地下室，遂│月。                        │
│    │意圖為自己不法之所有，徒手竊取上開物品得手                    │                            │
├──┼───────────────────────────────┼──────────────┤
│ 13 │於98年9 月初某日中午12時許，騎乘同上機車，行經屏東縣屏東市古松│犯攜帶兇器竊盜罪，累犯，處有│
│    │西巷305 號前，見李王仁愛所有電纜線5 米放置該處，遂意圖為自己不│期徒刑參月。                │
│    │法之所有，攜帶所有客觀上可對人之生命、身體及安全構成危險，可供│                            │
│    │兇器使用之剪刀1 把，持以剪斷竊取上開電纜線得手                │                            │
├──┼───────────────────────────────┼──────────────┤
│ 14 │於98年9 月初某日下午2 時許，騎乘同上機車，行經屏東縣屏東市廣東│犯踰越安全設備竊盜罪，累犯，│
│    │路788 號旁空地，見該處周圍設置具有隔離、防盜作用之鐵皮外牆，仍│處有期徒刑柒月。            │
│    │意圖為自己不法之所有，翻越入內，進而徒手竊取黃讚榮所有放置該處│                            │
│    │之電纜線3 條得手                                              │                            │
├──┼───────────────────────────────┼──────────────┤
│ 15 │於98年9 月初某日中午12時許，騎乘同上機車，行經屏東縣瑞光路一段│犯攜帶兇器竊盜罪，累犯，處有│
│    │200 號高爾夫練習場，見該處大廳櫃檯電箱內連接有鄭達樑所有電纜線│期徒刑柒月。                │
│    │5 米，遂意圖為自己不法之所有，攜帶所有客觀上可對人之生命、身體│                            │
│    │及安全構危險，可供兇器使用之鉗子1 支，持以剪斷竊取上開電纜線得│                            │
│    │手                                                            │                            │
├──┼───────────────────────────────┼──────────────┤
│ 16 │於98年9 月初上旬某日中午12時許，騎乘同上機車，行經屏東縣建國路│犯攜帶兇器竊盜罪，累犯，處有│
│    │488 號之老鷹高爾夫球練習場後方，見楊宏鈞所有設在該處避雷針，其│期徒刑柒月。                │
│    │上連接電纜線，遂意圖為自己不法之所有，攜帶所有客觀上可對人之生│                            │
│    │、身體及安全構成危險，可供兇器使用之鉗子1 支，持以剪斷該電纜線│                            │
│    │竊取得手                                                      │                            │
├──┼───────────────────────────────┼──────────────┤
│ 17 │於98年9 月初上旬某日下午3 時許，騎乘同上機車，行經屏東縣屏東市│犯竊盜罪，累犯，處有期徒刑參│
│    │忠孝路229 之1 號旁空地，見陳清海所有所有馬達2 顆放置該處，遂意│月。                        │
│    │圖為自己不法之所有，徒手竊取上開物品得手                      │                            │
├──┼───────────────────────────────┼──────────────┤
│ 18 │於98年9 月中旬某日下午1 時許，騎乘同上機車，行經屏東縣屏東市龍│犯竊盜罪，累犯，處有期徒刑參│
│    │華路與龍華西路交岔路口處，見蔡武林所有冷氣銅管2 支放置該處，遂│月。                        │
│    │意圖為自己不法之所有，徒手竊取上開物品得手                    │                            │
├──┼───────────────────────────────┼──────────────┤
│ 19 │於98年9 月中旬某日上午10時許，騎乘同上機車，行經屏東縣屏東市台│犯攜帶兇器竊盜罪，累犯，處有│
│    │糖三街18號工地，見鄭明洲所有馬達1 顆放置該處，遂意圖為自己不法│期徒刑柒月。                │
│    │之所有，攜帶所有客觀上可對人之生命、身體及安全構成危險，可供兇│                            │
│    │器使用之扳手1 支，旋轉螺絲、拆離竊取馬達得手                  │                            │
└──┴───────────────────────────────┴──────────────┘

司法院資訊處製作；財團法人民間司法改革基金會備份。
